最高法院刑事判決　　　　　　　　　　　　　　　　九十一年度台非字第三二七號
　　上訴人　最高法院檢察署檢察總長
　　被　告　甲○○
右上訴人因被告竊盜案件，對於台灣花蓮地方法院中華民國九十一年三月二十九日第
一審確定判決（九十年度易字第五四四號，起訴案號：台灣花蓮地方法院檢察署九十
年度偵字第二二九一、二三五一號），認為違法，提起非常上訴，本院判決如左：
    主  文
原判決撤銷。
甲○○連續於夜間侵入住宅竊盜，處有期徒刑壹年。
    理  由
非常上訴理由稱：「按累犯之成立要件依刑法第四十七條規定，必須受有期徒刑之執
行完畢，五年以內再犯有期徒刑以上之刑之罪者，始足當之。如二以上徒刑併執行者
，假釋所定應執行之期間合併計算之，且所餘刑期，亦應合併計算，於該期間內未經
撤銷假釋，其未執行之刑始以執行論，亦為刑法第七十九條之一第一項、第三項，第
七十九條第一項所明定。查本件被告因妨害自由及違反麻醉藥品管理條例等案件，經
法院判決有罪，合計刑期四年四月，其刑期自民國（下同）八十三年三月四日起至八
十七年五月二十八日止，於八十五年三月二十七日假釋出獄，假釋殘餘刑期二年又八
日；被告在假釋期間內之八十五年八月二日，又犯強盜罪經判處有期徒刑三年六月，
遂經法務部以八十六年十二月三十日、法矯決字第○五○一六四號函撤銷假釋。被告
所犯上開強盜罪三年六月、連同妨害自由及違反麻醉藥品管理條例等罪之殘餘刑期二
年又八日，合計刑期五年六月，其刑期自八十六年七月十七日起算至九十一年十一月
二十一日止，嗣被告於九十年三月十六日假釋出獄，其縮短刑期後刑期終結日期為九
十一年八月五日，亦有法務部九十一年六月十七日法矯字第○九○○二一八○八八號
函及其臺灣花蓮監獄報請撤銷假釋報告表可稽。詎被告復於假釋期間內之九十年八月
十四日起至同年月十七日止，再犯連續侵入住宅竊盜罪，足見被告再犯本案竊盜罪時
前案尚未執行完畢，核與累犯之成立要件不符，以上事證並有臺灣高等法院被告全國
前案紀錄表附卷可資參酌，奈原判決不察，竟依累犯之規定加重其刑，揆諸首開說明
，顯有適用法則不當之違法。」等語。
本院按判決不適用法則或適用不當者，為違背法令；受有期徒刑之執行完畢或受無期
徒刑或有期徒刑一部之執行而赦免後，五年以內再犯有期徒刑以上之罪者，始為累犯
，此觀刑事訴訟法第三百七十八條、刑法第四十七條規定自明，本件被告甲○○前因
犯違反麻醉藥品管理條例及妨害自由等罪，經台灣花蓮地方法院及台灣宜蘭地方法院
分別判處罪刑確定，合計刑期為有期徒刑四年四月，經移送執行，其刑期自八十三年
三月四日起至八十七年五月二十八日止（嗣縮短刑期為至八十七年三月三十一日止）
，於八十五年三月二十七日假釋出獄，假釋殘餘刑期二年又八日，被告在假釋期間內
之八十五年八月二日，又犯準強盜罪，經台灣花蓮地方法院判處有期徒刑三年六月確
定，嗣經撤銷其前揭假釋，其準強盜罪刑三年六月，連同前揭違反麻醉藥品管理條例
等罪之殘餘刑期二年又八日，合計刑期五年六月又八日，經合併執行，刑期自八十六
年七月十七日起，至九十一年十一月二十一日止（嗣縮短刑期為至九十一年八月五日
止），又於九十年三月十六日假釋出獄，此有台灣高等法院被告全國前案紀錄表、台
灣花蓮地方法院檢察署檢察官指揮書、台灣花蓮監獄報請撤銷假釋報告表、法務部九
十一年六月十七日法矯決字第○九一○○二一八○八號函影本等附卷可稽，則被告於
假釋期間內之九十年八月十四日至同年月十七日再犯本件連續於夜間侵入住宅竊盜罪
（其犯罪事實詳如原判決事實欄之記載），因其前科犯罪經法院判決之徒刑尚未執行
完畢，自不能論為累犯，原法院疏未詳查及此，誤論為累犯並加重其刑，自有適用法
則不當之違法，案經確定，非常上訴意旨執以指摘，為有理由，因原判決不利於被告
，應由本院將原判決撤銷，另行判決如主文所示，以資糾正。
據上論結，應依刑事訴訟法第四百四十七條第一項第一款但書，刑法第五十六條、第
三百二十一條第一項第一款，判決如主文。
中      華      民      國    九十一    年     十二     月     十九     日
                              最高法院刑事第十一庭
                                  審判長法官  呂  潮  澤
                                        法官  白  文  漳
                                        法官  陳  世  雄
                                        法官  孫  增  同
                                        法官  林  開  任
      右正本證明與原本無異
                                              書  記  官
中      華      民      國    九十一    年     十二     月    二十四    日
